# 与子公司的往来款，一般是不提坏账？

提问人：yaoyixin 时间：2012-08-27 08:43:22
8 月 15 日，青岛啤酒[32.83 -0.15% 股吧 研报]发布中报显示，公司计提的坏账准备金达3.3亿元，公司表示该笔坏账可能面临无法收回。记者发现，来自关联企业的坏账比例达85%，另外15%来自政府部门。 　　　资料显示，所有坏账中，长期应收款的1.99亿元均为青岛啤酒通过银行发放给子公司的委托贷款；外加应收账款 8010 万元，其他应收款 5126 万元，共计3.3亿元。数据显示，长期应收款中的1.99亿元，均来自青岛啤酒通过银行发放给子公司的委托贷款。根据会计准则，来自子公司的欠款一般不予计提坏账准备金，一位会计师对记者表示，可能是坏账损失实际发生了，一般来说，除非子公司出现资不抵债等非正常情况，在中介的要求下，根据谨慎性原则，可能会被要求计提坏账准备。另外应收账款的 8010 万元中包括两项来自青岛啤酒的联营企业，其中青岛啤酒联营公司青岛啤酒(广州)总经销有限公司的欠款为 1886 万，联营公司北京青岛啤酒销售有限责任公司的欠款为 1125 万，共计 3011 万元。其他应收款中有两项来自政府部门，青岛市地税二分局欠款 1300 万，青岛市经济技术开发区国土资源局欠款 1744 万，共计 3044 万。
据了解，青岛啤酒采取的账龄分析法的坏账计提比例为 6 个月~1年计提5%， 1 年~2年的计提50%， 2 年以上的计提100%。值得注意的是，菏泽市牡丹区财政局对青岛啤酒的 1000 万欠款，账龄 3 年以上，但并未进行坏账计提。青岛啤酒指出，存在客观证据表明本集团将无法按应收款项的原有条款收回款项，计提坏账准备。青岛啤酒对以上欠款均已计提坏账准备金。 　　　据了解，青岛啤酒曾就青啤北京的欠款事项向法院提起诉讼。资料显示，在青岛啤酒所有债务中，未计提坏账的有部分来自为子公司委托贷款，金额共计1.29亿元，其中， 3 家子公司欠款 3 年以上，金额达1.1亿元。

回答人：chenyiwei
企业对于关联方往来是否需要计提坏账准备，也是一个会计专业判断和会计估计问题。对于与关联方之间的往来欠款，在考虑可收回性时，应采用与对非关联欠款同样的判断标准。当然，企业对于子公司的财务状况有较多了解，必要时可以对其提供财务资助，这说明对子公司提取坏账准备可以更方便地获取更全面、客观的资料和证据作为支持，但不是不提坏账准备的理由。 事实上，在以前的《企业会计制度》下，“关于执行《企业会计制度》和相关会计准则有关问题解答”（财会[2002]18号）就已经规定：“《企业会计制度》规定：除有确凿证据表明该项应收款项不能够收回或收回的可能性不大以外，与关联方之间发生的应收款项不能全额计提坏账准备。这一规定并不意味着企业对与关联方之间发生的应收款项可以不计提坏账准备。企业与关联方之间发生的应收款项与其他应收款项一样，也应当在期末时分析其可收回性，并预计可能发生的坏账损失。对预计可能发生的坏账损失，计提相应的坏账准备，但如果有确凿证据表明关联方（债务单位）已撤销、破产、资不抵债、现金流量严重不足等，并且不准备对应收款项进行重组或无其他收回方式的，则对预计无法收回的应收关联方的款项也可以全额计提坏账准备。”

提问人：cathleen75 时间：2015-05-16 10:58:59
请问，如果是和股东之间的往来呢？需要计提坏账吗?为什么？谢谢。

回答人：chenyiwei
建议按照个别认定法予以判断。

提问人：moyongwei111 时间：2017-11-23 10:25:14
请教陈版，A公司和B公司同受甲集团公司控制，A公司现在同一控制下合并B公司，在B公司单体报表内存在其他应收款-甲集团公司100 万，按照B公司的坏账政策对于公司股东及关联方不计提坏账准备。但是A公司的坏账政策中没有对于关联方往来单独规定不计提坏账准备的政策，请问这样A 公司按照B公司的审计报告来收购合适吗？是否有必要让B公司按照A公司的坏账政策来进行调整净资产后再进行收购。 谢谢！

回答人：chenyiwei
这是会计估计，不是会计政策，不一定要强制统一。